【裁判字號】    92,重訴,217
【裁判日期】    920605
【裁判案由】    違反槍砲彈藥刀械管制條例
【裁判全文】
臺灣臺中地方法院刑事判決                        九十二年度重訴字第二一七號
    公  訴  人  臺灣臺中地方法院檢察署檢察官
    被      告  乙○○
    指定辯護人  本院公設辯護人  甲○○
右列被告因違反槍砲彈藥刀械管制條例案件，經檢察官提起公訴（九十一年度偵字第
二一三九八號），本院判決如左：
    主  文
乙○○未經許可，持有彈藥之主要組成零件，處有期徒刑捌月，併科罰金新臺幣壹拾
萬元，罰金如易服勞役，以新臺幣玖佰元即銀元佰元折算壹日；扣案之火藥壹包（
淨重肆點貳公克），沒收。又未經許可，製造具有殺傷力之改造模型槍，處有期徒刑
陸年，併科罰金新臺幣伍拾萬元，罰金如易服勞役，以罰金總額與陸個月之日數比例
折算；扣案具有殺傷力之改造模型槍壹支（含彈匣壹個，槍枝管制編號000000
0000號）、如附表編號一至九所示之改造工具，均沒收。又未經許可，製造可發
射子彈具有殺傷力之槍枝，未遂，處有期徒刑年，併科罰金新臺幣貳拾萬元，罰金
如易服勞役，以罰金總額與陸個月之日數比例折算；扣案之改造土造衝鋒槍貳支（實
均係市售之漆彈槍，槍枝管制編號分別為0000000000及00000000
0）、如附表編號一至九所示之改造工具，均沒收。又未經許可，持有彈藥之主要組
成零件，處有期徒刑拾月，併科罰金新臺幣壹拾伍萬元，罰金如易服勞役，以新臺幣
玖佰元即銀元佰元折算壹日；扣案之雷管陸支沒收。應執行有期徒刑拾年貳月，併
科罰金新臺幣捌拾萬元，罰金如易服勞役，以罰金總額與陸個月之日數比例折算；扣
案之火藥壹包（淨重肆點貳公克）、具有殺傷力之改造模型槍壹支（含彈匣壹個，槍
枝管制編號0000000000號）、改造土造衝鋒槍貳支（實均係市售之漆彈槍
，槍枝管制編號分別為0000000000及000000000）、如附表編號
一至九所示之改造工具及雷管陸支，均沒收。
    事  實
一、乙○○素行不良，前曾於民國八十二年間，因違反槍砲彈藥刀械管制條例、肅清
    煙毒條例、麻醉藥品管理條例等案件，經法院各判處有期徒刑確定在案，嗣經定
    執行刑為有期徒刑四年六月確定，並自八十三年三月四日入監開始執行，刑期至
    八十七年八月五日屆滿；又於八十二年間因違反麻醉藥品管理條例、藥事法、妨
    害自由、麻醉藥品管理條例、槍砲彈藥刀械管制條例等罪，經法院各判處有期徒
    刑確定在案，嗣定應執行刑為有期徒刑五年十月確定，自八十七年八月六日起接
    續前案執行，前開案件合併執行有期徒刑十年四月，已於八十七年五月二十日縮
    短刑期假釋出獄，刑期應至九十二年九月十二日始因縮刑屆滿而執行完畢（均不
    構成累犯）。
二、乙○○於八十一年六、七月間（起訴書誤載為八十年間），在臺中市西區之某不
    詳玩具店購買具有破壞性及殺傷力之爆裂物主要組成零件之火藥一包後（淨重四
    點二公克，鑑定時已取少量試燃），即攜往其位於臺中市○○路二十六號三樓之
    三租處藏放，並自八十六年十一月二十六日起，未經許可，持有彈藥之主要組成
    零件（按槍砲彈藥刀械管制條例第十三條於八十六年十一月二十四日修正公布，
    於同年月二十六日生效，始對於未經許可，持有彈藥之主要組成零件罪有處罰之
    規定，本件乙○○雖係自八十一年六、七月間起，即未經許可，持有上開彈藥之
    主要組成零件，惟其持有之行為繼續至八十六年十一月二十六日槍砲彈藥刀械管
    制條例第十三條修正生效後之九十一年十月三十日始被查獲，即其持有之行為繼
    續終了於槍砲彈藥刀械管制條例第十三條修正生效後）。另乙○○於八十一年間
    ，在臺中市某地，向姓名年籍不詳綽號「黑狗」之人以新臺幣（下同）三萬五千
    元之代價購得可發射子彈，具有殺傷力之八ｍｍ口徑之改造槍枝二支（此部分犯
    行，業於八十二年間為警查獲，並經本院於八十三年二月六日判決確定在案）及
    尚不具殺傷力之德國ＲＯＨＭ廠製ＲＧ八００型八ｍｍ改造模型槍一支（含彈匣
    一個）、不具殺傷力之改造子彈二十一顆，嗣該德國ＲＯＨＭ廠製ＲＧ八００型
    八ｍｍ模型槍一支（含彈匣一個）因機械故障無法擊發而不能使用，乙○○乃將
    該改造模型槍及其中七顆不具殺傷力之改造子彈棄置於南投縣埔里鎮山溝，迨於
    九十一年八月間，先至上開棄置處所尋回該支改造模型槍及七顆改造子彈，旋將
    之攜回臺中市○○路二六號三樓之三租處，並未經許可，於同年九月間，在上揭
    租處，以如附表編號一至九所示之工具，重新換裝槍管及零件，而改造成可擊發
    子彈，具有殺傷力之改造模型槍（槍枝管制編號0000000000，下稱改
    造之模型槍）。另基於改造可發射子彈，具有殺傷力之改造槍枝之犯意，於九十
    一年間九月間某日，先在臺中市○○路「嘉大」玩具店以三千五百元購買土造衝
    鋒槍二支（實均係市售之漆彈槍，槍枝管制編號分別為0000000000及
    000000000）後，旋即在上揭租處，以如附表編號一至九所示之工具，
    換裝槍管及進彈裝置，並將加壓氣孔加大以增加發射動能，以此方法改造該二支
    土造衝鋒槍，期使該二支土造衝鋒槍具有殺傷力，惟尚未改造成可發射子彈，具
    有殺傷力之槍枝前即為警查獲而未遂。另乙○○於九十年六月間某日，在南投縣
    埔里鎮某處拾獲他人遺失在該處之具有爆炸危險，並可引爆炸藥之爆裂物主要組
    成零件雷管六支後（侵占遺失物部份已罹時效，業經檢察官不另為不起訴處分在
    案），隨即將上揭雷管六支攜至上揭臺中市○○路二六號三樓之三租處藏放，而
    未經許可，持有彈藥之組成零件。嗣於九十一年十月三十日下午六時三十分許，
    經警持搜索票在乙○○上揭臺中市○○路二六號三樓三租處搜索後，始查悉上情
    ，並扣得具有殺傷力之改造模型槍一支（含彈匣一個，槍枝管制編號00000
    00000）、火藥一包（淨重四點二公克）、雷管六支及乙○○所有供其改造
    槍枝所用之尚未改造成具有殺傷力之土造衝鋒槍二支（實均係市售之漆彈槍，槍
    枝管制編號分別為0000000000及000000000）及如附表編號
    一至九所示之改造工具等物。
三、案經臺中市警察局移送臺灣臺中地方法院檢察署檢察官偵查起訴。
    理  由
一、訊據被告乙○○固坦承於右揭時、地未經許可，持有彈藥之組成零件火藥一包及
    雷管六支之事實，惟矢口否認有何改造槍枝之犯行，辯稱：該支改造模型槍原已
    經伊於八十一年間丟棄在南投縣埔里鎮某處山溝，嗣於九十一年八月間，方拾回
    攜至上揭臺中北屯路租處置放，伊僅將該支改造模型槍之外觀磨光而已，並無改
    造該支模型槍之行為；又扣案之二支土製衝鋒槍係伊向玩具店所購買之漆彈槍，
    購買時原已附有大、小槍管各一支，於偵查中所稱之更換槍管，係指將原來所附
    之大槍管更換為小槍管而言，並未有改造該二支漆彈槍之行為云云。經查：
（一）扣案之改造模型槍一支及土造衝鋒槍二支，經送內政部警政署刑事警察局鑑定
      結果，認該德製模型槍一支（槍枝管制編號0000000000），係由德
      國ＲＯＨＭ廠製ＲＧ８００型口徑８ｍｍ模型槍車通槍管內阻鐵改造而成之改
      造模型槍，機械性能良好，可擊發口徑８ｍｍ制式子彈，認具殺傷力；而該土
      造衝鋒槍二支（槍枝管制編號0000000000、0000000000
      ），實均係由市售漆彈槍換裝進彈裝置及槍管內金屬襯管改造而成之改造空氣
      槍，其中一支（槍枝管制編號0000000000），經實際射擊，可發射
      直徑６ｍｍ金屬彈丸，經實際試射單位面積動能各為十二點零五焦耳／平方公
      尺、十四點六四焦耳／平方公尺、十三點四六焦耳／平方公尺，均尚未達足以
      穿透人體皮肉層之單位面積動能二十焦耳／平方公尺（日本科學警察研究所之
      研究結果），另一支（槍枝管制編號0000000000），經實際射擊，
      槍枝嚴重漏氣，無法發射適用之彈丸，均不具殺傷力，此有該局九十一年十二
      月三日刑鑑字第０九一０三０六三四二號槍彈鑑定書及所附之照片附卷可稽。
      而扣案之火藥一包及雷管六支經送鑑驗結果認：火藥一包（淨重四點二公克）
      ，係煙火類火藥，經取少量試燃，產生火藥燃燒時之強烈火花，認具破壞性與
      殺傷力，依據內政部八十六年十一月二十四日台（八六）內警字第八六七０六
      八三號公告，火藥為爆裂物主要組成零件；另雷管六支，均係實業用雷電管，
      銅質外殼，經檢視六支雷電管均為原廠製品，未發現有改裝、變造情事，該六
      支雷電管如以電源通電或雷管本身遇撞擊、摩擦、高熱等，均有爆炸危險，並
      可引爆炸藥，依據內政部八十六年十一月二十四日台（八六）內警字第八六七
      ０六八三號公告，雷管為爆裂物之主要組成零件，此亦有內政部警政署刑事警
      察局九十一年年十一月二十一日刑偵五字第０九一０三一五四四八號鑑驗通知
      書一份附卷足憑。是在被告租處查獲如事實欄所述土造衝鋒槍二支雖不具殺傷
      力，然另查扣之德製模型槍一支（槍枝管制編號0000000000）應具
      有殺傷力，而扣案之火藥一包及雷管六支，則均係屬彈藥之主要組成零件甚明
      。
（二）被告雖於本院審理時以前詞置辯，然被告於警詢時業已供稱：「（問：起獲之
      八釐米手槍一支、子彈七顆如何得來？做何用途？）該槍係十餘年前我被警方
      查獲前向綽號黑狗之男子以三萬五千元購得，因機械故障連同改造子彈七顆遭
      我丟棄於埔里鎮山溝，我出獄後於九十一年八月份因對改造槍械發生興趣，所
      以我再去找出修復。」、「（問：你持有之德製八釐米手槍槍管有無貫通？有
      無試射？手槍修復後有無殺傷力？改造之子彈如何？）「已貫通：：：。」、
      「持有修復德製八釐米手槍係有修復成就感：：：。」等語（見九十一年度偵
      字二一三九八號偵卷第一三頁）；並於偵查中供稱：「德製手槍是我自己組合
      的，：：：是九十一年九月間在我北屯路的住處做的，零件是到建國市場及玩
      具槍店買的，：：：扣案的改裝工具就是我用來改裝的工具：：：。」（見九
      十一年度偵字二一三九八號偵卷第三七頁）、「八十一年間我有三支德製八里
      米手槍，其中兩支為警查獲提報流氓，這一支是因故障我丟置在住處，出獄後
      九十一年九月在北屯路住處我再找零件拼湊起來的，那根本沒辦法擊發，槍管
      是我另找來裝上去的。」、「（問：查獲之銼刀等工具等何用？）用來切割鐵
      管及鑽孔用的。」等語明確（見九十一年度偵字二一三九八號偵卷第八三頁）
      。被告於警、偵訊時，既已就如何對上揭扣案之改造模型槍加工，並換裝槍管
      一節供述無訛，而該扣案之改造模型槍一支，原既係因機械故障致無法擊發而
      遭被告棄置於南投縣埔里鎮之山溝，顯見該改造模型槍原應不具殺傷力而不堪
      使用，否則被告何以會將之棄置於山溝達近十年？然如前所述，該改造模型槍
      經被告於九十一年九月間取回改造後，嗣經鑑定結果，其機械性能良好，且可
      擊發制式子彈，而具有殺傷力，則被告取回該棄置之改造模型槍若僅係欲將該
      模型槍外表磨光而已，而無改造該模型槍之犯意，當無須將之前已棄置在南投
      縣埔里鎮山溝之該模型槍尋回，並大費周章地將之攜至臺中市○○路二六號三
      樓之三租處將外殼加以磨光？顯見被告於本院審理時辯稱僅將該改造模型槍磨
      光外表，而未有進一步之改造行為云云，顯屬無據。而被告於警詢、偵查中所
      述之情節既與上揭鑑定之之結果並無相悖之處，足見該改造模型槍確實係經被
      告改造後，方成為具有殺傷力之槍枝無疑，是被告辯稱僅在該支模型槍之外表
      磨光，並未有改造犯行云云，不足採信。
（三）另被告於警詢時係供稱：「加壓氣彈衝鋒槍兩支是我所有亦經我改造過，是我
      於九十一年九月份搬進租屋處北屯路二十六號三樓之三室才改造該槍械，扣案
      之工具係購進後作為改造槍械之用，改造過之加壓氣彈衝鋒槍以鋼瓶ＣＯ２為
      加力推出鋼珠射擊，該槍機械性能良好，均具殺傷力，我曾於十個月初持改造
      過之加壓氣彈衝鋒槍兩支前往埔里山區試射，射程約可達一百公尺。」、「：
      ：：；改造加壓氣彈衝鋒槍係興趣。」等語（見九十一年度偵字二一三九八號
      偵卷第一三頁）；復於於偵查中供稱：「：：：改造過加壓氣彈衝鋒槍二支是
      我在臺中市嘉大玩具店買的，於九十一年九月底時我買回來後，在九十一年十
      月初，我將加壓氣口加大，增加發射的動能，扣案的改裝工具就是我用來改裝
      的工具：：：。」（見九十一年度偵字二一三九八號偵卷第三七頁）、「（問
      ：查獲衝鋒槍兩支何來？）我九十一年九月間去台中甘肅路嘉大玩具店以三千
      五百元買的，買回後我有以鐵管換過進彈裝置改成在槍身之上方。」、「（問
      ：查獲之銼刀等工具等何用？）用來切割鐵管及鑽孔用的。」等語明確（見九
      十一年度偵字二一三九八號偵卷第八三頁），復於本院初次訊問時供稱：「除
      了德製八釐米改造模型槍外，其餘我都有改造。」等語（見本院九十二年二月
      二十五日訊問筆錄）。被告於警、偵訊及本院調查時時，既已就該扣案之土製
      衝鋒槍二支如何加工，並換裝進彈裝置，且將加壓氣孔加大，以增加發射動能
      一節供述無訛，而如前所述之槍彈鑑定書亦明確載明：該二支土造衝鋒槍實均
      係市售之漆彈槍換裝進彈裝置及槍管內金屬襯管改造而成之改造空氣槍等語，
      經核與被告上揭於警詢、偵查及本院調查時所供述確曾改造扣案土造衝鋒槍二
      支之情節相符。再參以證人即被告之女友潘淑玲亦於警詢中證稱：「該批改造
      槍械工具，就是我男友乙○○用來改造被查獲之加壓氣彈衝鋒槍的，我男友所
      持之槍彈均是用來打飛鼠用的。」等語（見九十一年度偵字二一三九八號偵卷
      第一七頁），核與被告於警詢、偵查中供稱係以扣案如附表編號一至九所示之
      工具改造上揭土造衝鋒槍等情相符，足認被告上揭於警詢、偵查中之自白，應
      與事實相符，則被告事後於本院審理時空言翻異前詞，顯屬推諉卸責之詞，不
      足採信。
（四）此外，復有扣案之火藥一包（淨重四點二公克）、具有殺傷力之改造德製模型
      槍一支（含彈匣一個，槍枝管制編號0000000000號）、改造土造衝
      鋒槍二支（槍枝管制編號分別為0000000000及000000000
      ）、如附表編號一至九所示之改造工具及雷管六支足資佐證，足見被告前開辯
      解，均委無足採。本件事證業臻明確，被告犯行堪以認定，應予依法論科。
二、按製造槍枝罪，在處罰其製造行為，故著手製造後，在完成有殺傷力之槍枝前，
    均屬未遂階段，應成立製造未遂罪。而改造之玩具槍，雖尚不具殺傷力，但既有
    改造行為，自應負製造未遂罪責（最高法院九十一度台上字第二二二三號判決參
    照）。另非法製造槍砲彈藥刀械等違禁物，所侵害者為社會法益，如果製造之客
    體種類相同（同為手槍，或同為子彈者），縱令製造完成之客體有數個（如數支
    手槍、數顆子彈），仍為單純一罪，不發生想像競合犯之問題。被告乙○○所為
    改造上揭具有殺傷力之改造模型槍一支之犯行，核係犯槍砲彈藥刀械管制條例第
    十條第一項之未經許可，製造具有殺傷力之改造模型槍罪；而被告改造上揭土造
    衝鋒槍二支後，該土造衝鋒槍雖均不具有殺傷力，然被告既已有改造行為，依前
    揭最高法院判決要旨，自應負製造未遂之罪責，是核被告此部分所為，係犯槍砲
    彈藥刀械管制條例第十一條第五項、第一項之未經許可，製造可發射子彈具有殺
    傷力之槍枝未遂罪；另按槍砲彈藥刀械管制條例第十三條雖自八十六年十一月二
    十四日修正公布（於同年月二十六日生效）起，始對於被告未經許可，持有彈藥
    之主要組成零件火藥方有處罰之規定，然因被告乙○○係自八十一年六、七月間
    起，即持有上開彈藥之主要組成零件，且其持有之行為繼續至八十六年十一月二
    十六日槍砲彈藥刀械管制條例第十三條修正生效後之九十一年十月三十日始被查
    獲，是被告於八十六年十一月二十六日槍砲彈藥刀械管制條例第十三條公布生效
    後，仍繼續未經許可，持有彈藥之主要組成零件無疑。核被告上揭持有火藥及雷
    管之犯行，係各犯槍砲彈藥刀械管制條例第十三條第四項之未經許可，持有彈藥
    之主要組成零件罪。被告未經許可，製造具有殺傷力之改造模型槍後復持有該具
    有殺傷力之改造模型槍，其持有之低度行為，已為其製造之高度行為所吸收，應
    不另論罪。被告所犯上揭違反槍砲彈藥刀械管制條例第十條第一項之未經許可，
    製造具有殺傷力之改造模型槍罪、同條例第十一條第五項、第一項之未經許可，
    製造可發射子彈具有殺傷力之槍枝未遂罪、因未經許可，持有上揭火藥，而違反
    同條例第十三條第四項之未經許可，持有彈藥之主要組成零件罪及未經許可，持
    有上揭雷管六支，而違反同條例第十三條第四項之未經許可，持有彈藥之主要組
    成零件罪等四罪間，犯意各別，行為互殊，應予分論併罰。又被告係於八十一年
    六、七月間，持有上揭彈藥之主要組成零件火藥一包，另於九十年六月間某日，
    在南投縣埔里鎮某處拾獲他人遺失在該處之具有爆炸危險，並可引爆炸藥之爆裂
    物主要組成零件雷管六支後，而另未經許可，持有彈藥之組成零件即雷管六支，
    因被告上揭持有火藥及雷管之時間相具有有九年之久，顯見二者之持有情形有異
    ，則被告於九十年六月間所為未經許可，持有彈藥之主要組成零件雷管六支之犯
    行，應係嗣後另行起意所為，與在此之前未經許可，持有彈藥之主要組成零件火
    藥一包之犯行，難認係基於概括犯意反覆為之或屬單純一罪之關係，是公訴人認
    被告持有上揭火藥及雷管之犯行係屬單純一罪關係，尚有誤會。另被告所犯上揭
    違反槍砲彈藥刀械管制條例第十條第一項之未經許可，製造具有殺傷力之改造模
    型槍罪及同條例第十一條第五項、第一項之未經許可，製造可發射子彈具有殺傷
    力之槍枝未遂罪二罪間，因其犯罪構成要件不同，縱被告所犯該二罪之時間緊接
    ，亦無從認定顯係以反覆之概括犯意為之，難論以連續犯，是公訴人認被告係以
    概括之犯意犯此二罪，而應依連續犯關係處斷，容有誤會，附此敘明。另被告上
    揭所為製造前開土造衝鋒槍二支之犯行，雖該製造後之土造衝鋒槍二支均不具有
    殺傷力，然被告既已著手於製造犯行，僅因所改造之槍枝未生具有殺傷力之結果
    ，是其犯罪行為應屬未遂，應依刑法第二十六條前段之規定，按既遂犯之刑度減
    輕其刑。爰審酌被告犯案累累，素行不佳，此有臺灣高等法院被告全國前案紀錄
    表及臺灣臺中地方法院檢察署刑案資料查註紀錄表各一份在卷可稽，此次雖復進
    而改造槍枝，然非若一般持有槍砲彈藥犯罪類型之兇殘或以加害良善為目的，又
    被告之犯行雖對於社會治安具有潛在性危害，然尚無造成其他公眾或他人之現實
    惡害，且未進而持以犯案，惟猶如不定時炸彈，危害社會治安至鉅，另於警、偵
    訊時尚能坦承犯行，於本院審理時則飾詞否認犯行，顯無悔改之意等一切情狀，
    分別量處如主文所示之刑，並定其應執行之刑，且就所處罰金刑部分諭知易服勞
    役之折算標準。
三、末查，扣案之具有殺傷力之改造模型槍一支（槍枝管制編號000000000
    0）、火藥一包（淨重四點二公克）及雷管六支，均係屬違禁物，不問屬於犯人
    與否，應依刑法第三十八條第一項第一款之規定宣告沒收；又被告持以改造上揭
    槍枝所用如附表編號一至九所示之改造工具，及未改造成具有殺傷力之土造衝鋒
    槍二支（實均係市售之漆彈槍，槍枝管制編號分別為0000000000及0
    00000000）、係被告所有且供其犯罪所用之物，業經被告於偵查中供述
    無訛，應依刑法第三十八條第一項第二款宣告沒收。至於扣案如附表編號十至十
    七所示之工具，雖係屬被告所有，然因非屬違禁物，且與本案被告之犯罪行為無
關，自無須宣告沒收；而編號十九所示之信號槍一支，經檢視該信號槍為原廠製
    品，未發現有改造、變造情事，係僅供比賽用擊發玩爆紙產生信號之用，此有上
    揭鑑驗通知書一份足稽，顯非屬違禁物，亦非供被告犯罪所用或所得之物，爰不
    另宣告沒收；另扣案如附表編號二十所示之土造改造子彈七顆、彈殼九顆及底火
    一包，經送鑑定結果認：該土造改造之子彈均無法擊發，不具殺傷力；該底火一
    包，非屬槍砲彈藥刀械管制條例所列管之爆裂物，有前揭槍彈鑑定書及鑑驗通知
    書在卷足稽，且均非屬違禁物，且被告此部分所涉持有或改造之犯行業經檢察官
    不另為不起訴處分在案，有起訴書一份足憑，亦不另宣告沒收；至於扣案如附表
    編號十八所示之現金四十七萬元，因與本件被告所犯違反槍砲彈藥刀械管制條例
    案件無涉，並非屬本案供被告犯罪所用或因犯罪所得之物，自毋庸於本案中併予
    宣告沒收，均附此敘明。
據上論斷，應依刑事訴訟法第二百九十九條第一項前段，槍砲彈藥刀械管制條例第十
一條第一項、第十一條第五項、第一項、第十三條第四項，刑法第十一條前段、第五
十一條第五款、第七款、第四十二條第二項、第三項、第三十八條第一項第一款、第
二款，判決如主文。
中      華      民      國    九十二    年      六      月      五      日
                              臺灣臺中地方法院刑事第四庭
                               審判長 法  官  張  靜  琪
                                      法  官  洪  俊  誠
                                      法  官  王  世  華
右正本證明與原本無異。
如不服本判決，應於判決送達後十日內向本院提出上訴狀，上訴於臺灣高等法院臺中
分院( 須附繕本 )。
                                      書記官
中      華      民      國    九十二    年      六      月      六      日
附錄本案論罪科刑法條全文：
槍砲彈藥刀械管制條例第十條第一項、第十一條第五項、第一項、第十三條第四項
附表
┌──┬───────────┬────┬───────────────┐
│編號│名                  稱│數    量│備                          註│
├──┼───────────┼────┼───────────────┤
│一  │研磨機                │一臺    │被告乙○○所有                │
├──┼───────────┼────┼───────────────┤
│二  │固定鉗                │一臺    │同右                          │
├──┼───────────┼────┼───────────────┤
│三  │電鑽                  │一支    │同右                          │
├──┼───────────┼────┼───────────────┤
│四  │鋼鋸                  │一支    │同右                          │
├──┼───────────┼────┼───────────────┤
│五  │活動扳手              │二支    │同右                          │
├──┼───────────┼────┼───────────────┤
│六  │鯉魚鉗                │一支    │同右                          │
├──┼───────────┼────┼───────────────┤
│七  │銼刀                  │四支    │同右                          │
├──┼───────────┼────┼───────────────┤
│八  │鑽頭                  │十七支  │同右                          │
├──┼───────────┼────┼───────────────┤
│九  │鑽孔機                │一臺    │同右                          │
├──┼───────────┼────┼───────────────┤
│十  │鋼珠                  │一包    │同右                          │
├──┼───────────┼────┼───────────────┤
│十一│研磨器                │四個    │同右                          │
├──┼───────────┼────┼───────────────┤
│十二│監視器鏡頭            │一個    │同右                          │
├──┼───────────┼────┼───────────────┤
│十三│藍波刀                │一支    │同右                          │
├──┼───────────┼────┼───────────────┤
│十四│手銬                  │一副    │同右                          │
├──┼───────────┼────┼───────────────┤
│十五│電子磅秤              │一臺    │同右                          │
├──┼───────────┼────┼───────────────┤
│十六│分裝袋                │一包    │同右                          │
├──┼───────────┼────┼───────────────┤
│十七│行動電話機            │三具    │同右                          │
├──┼───────────┼────┼───────────────┤
│十八│現金                  │新臺幣四│同右                          │
│    │                      │十七萬元│                              │
├──┼───────────┼────┼───────────────┤
│十九│信號槍                │一支    │同右                          │
├──┼───────────┼────┼───────────────┤
│二十│土造改造子彈、彈殼及底│子彈七顆│同右                          │
│    │火                    │、彈殼九│                              │
│    │                      │顆、底火│                              │
│    │                      │一包    │                              │
└──┴───────────┴────┴───────────────┘


司法院資訊處製作；財團法人民間司法改革基金會備份。
